【裁判字號】    95,交聲,615
【裁判日期】    950731
【裁判案由】    聲明異議
【裁判全文】
臺灣臺南地方法院交通事件裁定         95年度交聲字第615號
移送機關  交通部公路總局嘉義區監理所麻豆監理站
受處分人
即異議人  乙○○
上列受處分人因違反道路交通管理處罰條例案件，對於交通部公
路總局嘉義區監理所麻豆監理站民國95年5月11日所為之2裁決處
分（處分案號：麻監裁罰字第裁75-B00000000號、麻監裁罰字第
裁75-B00000000號）聲明異議，本院裁定如下：
    主  文
原處分均撤銷。
乙○○均不罰。
    理  由
一、原處分意旨略以：受處分人即異議人乙○○所有之車牌號碼
    YZ-3622號自用小客車，於民國95年4月3日上午11點24分左
    右，經人駕駛而在途經高雄市○○○路與建國三路之交岔路
    口時，經執行勤務之高雄市警察局交通警察大隊第一分隊警
    員發現該小客車駕駛人有紅燈右轉及未繫安全帶之違規情形
    ，該警員乃鳴笛而欲加以攔查，然該車駕駛人竟未停車且不
    服稽查而駕車逃逸，執勤警員乃在記下違規車輛之車牌號碼
    後，對於該小客車之所有人即異議人逕行開單舉發。又原處
    分機關即交通部公路總局嘉義區監理所麻豆監理站經查證後
    ，復以上開違規事實明確，而異議人亦係該小客車之所有人
    ，乃依照道路交通管理處罰條例第31條第1項、第53條及第
    60條第1項等規定，分別裁處異議人罰鍰新臺幣5千7百元（
    闖紅燈及拒絕停車接受稽查而逃逸部分；麻監裁罰字第裁75
    -B00000000號），以及新臺幣1千5百元（未繫安全帶部分；
    麻監裁罰字第裁75-B00000000號）等語。
二、聲明異議意旨則略以：本件案載違規時間，受處分人即異議
    人乙○○並未駕駛前述小客車行經案載違規地點，當時異議
    人係在其所任職之臺南縣麻豆鎮麻豆國小上班，而當日該小
    客車亦停放在臺南縣西港鄉○○村○○街127號家中車庫，
    其不僅未於案載違規時間，駕車行經案載違規地點，而且其
    所有之上開小客車亦未借予他人使用，顯見異議人應無原處
    分意旨所稱之違規行為，故異議人不服原裁處，乃提起本件
    異議等語。
三、經查：
    （一）原處分意旨認為本件車牌號碼YZ-3622號自小客車，
          於前述時間，曾經不詳駕駛人駕駛，而在途經高雄市
          ○○○路與建國三路之交岔路口時，該自小客車駕駛
          人有紅燈右轉及未繫安全帶，且在警員鳴笛而欲加以
          攔查時，該駕駛人有未停車且不服稽查而逃逸等違規
          情事，雖有高雄市警察局高市警交字第B00000000號
          、第B00000000號舉發違反道路交通管理事件通知單
          影本及高雄市政府警察局交通警察大隊95年5月3日高
          市警交三字第0950007442號函各1份附卷足參。
    （二）然而，證人即本件違規發生當時在異議人乙○○家中
          泡茶聊天之甲○○，於本院調查時到庭具結證稱：「
          （法官問：95年4月3日有無至異議人家中）有，我約
          於11點多至異議人家中找異議人母親，我與異議人母
          親是好朋友，平日我也會常去她家聊天，當天我到異
          議人家中時，異議人不在家，我也有看到他們家兩台
          車均有停放在家，其中1台就是車牌號碼YZ-3622號自
          用小客車，我要進入異議人家一定要先進到車庫，當
          天我確實有看到車牌號碼YZ-3622號自用小客車及另1
          台車子停在車庫，我約將近1點才離開異議人家中，
          我離開她家時，車子也還在他們家車庫中，我去時他
          們將門均關住，這當中也無人將車子行駛出去，所以
          我可以確定95年4月3日下午11點至1點多該車確實停
          在異議人車庫裡。」等語（參見本院95年7月11日訊
          問筆錄），此參以證人甲○○到庭具結作證，係以刑
          事責任擔保其證言之真實性，且其對於本件案載違規
          時間當日，異議人所有之小客車所在處等陳述內容，
          均甚為明確詳細，故證人甲○○之前開證述內容，經
          核尚無不可採信之處。此外，並有證人李淑錦於95年
          5月19日出具之與前述證言內容相同之證明書1份在卷
          可憑，故異議人上述所辯：其所有之前開小客車，於
          上述時間，並無由其親自或由他人駕駛而行經本件案
          載違規地點等語，經核應非無據。
    （三）再者，受處分人即異議人乙○○於本件案載違規時間
          之95年4月3日，確實於上午11點24分左右，在其所任
          職之臺南縣麻豆鎮麻豆國民小學上班等情，亦有麻豆
          國小95年5月17日0000000000號服務證明書及該國小4
          年庚班日課表各1份在卷足憑，此亦足以證明異議人
          於本件案載違規時間，應無親自駕駛上述小客車行經
          本件案載違規地點之情事。另如前述，異議人所有之
          前述自小客車，於本件案載違規時間當日，亦係停放
          在異議人位於臺南縣慶安村進學街127號之家中車庫
          ，故異議人所有之上開小客車，於前述時間，並無由
          異議人親自或由他人駕駛，而行經本件案載違規地點
          之情事，應可確認。
    （四）至於本交通違規事件之舉發有誤，或係執勤警員匆忙
          之中誤看、誤記，或係該不詳駕駛人使用偽造、變造
          之車牌所致，故尚難僅因舉發警員之簡略舉發內容，
          即遽認受處分人即異議人乙○○有何原處分意旨所稱
          之各項違規行為。此外，本件經查亦無其他積極事證
          足以證明異議人所有之前述小客車，確有經人駕駛而
          行經案載違規地點之情事，故異議人於前開時、地，
          並無原處分意旨所指之各項違規行為，實可認定。
四、綜上所述，受處分人即異議人乙○○於前述時、地，未有原
    處分意旨所稱之各項違規情事既可認定，則原處分機關即交
    通部公路總局嘉義區監理所麻豆監理站未經查明，即貿然對
    於異議人分別加以裁罰，於法即有未合。又本件異議內容，
    經核亦確有理由，故應由本院裁定將原處分均撤銷，並另為
    異議人均不罰之諭知，以資適法。
五、據上論斷，應依道路交通案件處理辦法第20條前段，裁定如
    主文。
中    華    民    國    95    年    7     月    31    日
                  交通法庭  法  官  陳志成
以上正本證明與原本無異。
如不服本裁定應於送達後5日內向本院提出抗告狀（應附繕本）
。
                            書記官  黃瓊蘭
中    華    民    國    95    年    7     月    31    日


司法院資訊處製作；財團法人民間司法改革基金會備份。
